臺灣苗栗地方法院刑事判決　　　　　　　 96年度訴字第596號
公　訴　人　臺灣苗栗地方法院檢察署檢察官
被　　　告　甲○○
　　　　　　　　　　　號
指定辯護人　本院公設辯護人乙○○
上列被告因違反槍砲彈藥刀械管制條例案件，經檢察官提起公訴
（96年度偵字第3523號），本院判決如下：
    主    文
甲○○未經許可，寄藏可發射子彈具有殺傷力之改造手槍，累犯
，處有期徒刑壹年捌月，併科罰金新臺幣萬元，罰金如易服勞
役，以新臺幣壹仟元折算壹日，扣案之改造手槍壹枝（槍枝管制
編號：0000000000號）沒收。
　　犯罪事實
一、甲○○前因公共危險案件，經本院判處有期徒刑6 月確定，
    於民國92年6 月19日易科罰金執行完畢。
二、甲○○於94年6 月間，在苗栗縣頭份鎮流東里14鄰中正新村
    159 號其住處，受其友人黃裕君（已於95年12月21日死亡）
    之託，收受黃裕君所交付由仿Walther 廠PPK/S 半自動手槍
    製造之槍枝換裝土造金屬槍管而成、具有殺傷力之改造手槍
    1 枝（槍枝管制編號：0000000000號），代為藏放在苗栗縣
    頭份鎮興隆里四季山莊第三淨水廠旁之步道土堆中，而自斯
    時起未經許可寄藏上開槍枝。嗣於96年7 月19日上午11時許
    ，警方據報得知甲○○持有槍枝，持本院法官核發之搜索票
    至甲○○住處實施搜索，惟無所獲，經甲○○帶同員警前往
    藏槍地點取出上開改造手槍，始查悉上情。
三、案經苗栗縣警察局移送臺灣苗栗地方法院檢察署檢察官偵查
    起訴。
    理    由
一、前開犯罪事實，業據被告甲○○於警詢、偵查及審理中坦承
    不諱，並有黃裕君個人除戶資料及基本資料、被告帶同員警
    取出槍枝過程之照片21張、本院96年度聲搜字第438 號搜索
    票1 紙、苗栗縣警察局刑警大隊搜索扣押筆錄、扣押物品目
    錄表、無應扣押之物證明書、扣押物品收據附卷（見偵查卷
    第21至33、35至45頁）與改造手槍1 支扣案足資佐證，上開
    改造手槍經送內政部警政署刑事警察局鑑驗結果，認係由仿
    Walther 廠PPK/S 半自動手槍製造之槍枝，換裝土造金屬槍
    管而成，擊發功能正常，可供擊發適用子彈使用，具殺傷力
    ，亦有該局96年8 月9 日刑鑑字第0960112225號槍彈鑑定書
    在卷可憑（見偵查卷第51至54頁），本案事證已經明確，被
    告犯行洵堪認定。
二、核被告所為，係犯槍砲彈藥刀械管制條例第8 條第4 項之未
    經許可寄藏可發射子彈具有殺傷力之改造手槍罪。其持有改
    造手槍之行為，係寄藏行為之當然結果，不另論罪（最高法
    院74年台上字第3400號判例意旨參照）。被告有犯罪事實欄
    所載之罪刑執行情形，有臺灣高等法院被告前案紀錄表在卷
    可稽，其受徒刑之執行完畢後，5 年以內再犯前開有期徒刑
    以上之罪，為累犯，依法加重其刑。查被告寄藏上開改造手
    槍，並未一併取得可供射擊之子彈，且僅將之埋藏在距離其
    住處約2 公里遠（見審理卷第30頁）之郊外土堆中，而非隨
    身攜帶，客觀上該改造手槍並非處於被告隨時可持以傷人或
    犯案之狀態，較諸一般寄藏或持有槍枝案件之情節，本案被
    告所為對社會治安及他人生命、身體安全之危險性明顯較低
    ，又被告於住處遭搜索之後，明知警方尚未掌握精確情資，
    若其堅不吐實，警方應無從起獲槍枝、取得其犯罪之證據，
    猶願主動帶同警方前往實際藏槍地點搜索，使本案得以順利
    查獲，由此可見被告本無長久藏匿槍枝以備防身或犯案之意
    圖，惡性輕微，亦有悔改之心，本案所論之槍砲彈藥刀械管
    制條例第8 條第4 項罪名，法定本刑為3 年以上10年以下有
    期徒刑，與被告前揭犯罪情狀相衡，實屬情輕法重，足以引
    起一般同情，本院認縱對被告科以有期徒刑3 年之最低刑度
    ，仍嫌過重，爰依刑法第59條規定，酌量減輕其刑。被告所
    犯罪名之刑同時有減輕及加重，依法先加後減之。爰審酌被
    告無視法律禁止，擅自寄藏改造手槍，期間達2 年有餘，足
    以對社會治安及不特定人之生命、身體、財產安全造成危害
    ，惟其寄藏之槍枝僅有1 枝，不曾持以從事其他犯罪，未生
    任何實害，並於犯行暴露後主動帶同搜索未獲之員警前往他
    處起獲上開改造手槍，於偵、審中亦均坦承犯行，節省司法
    資源，態度良好，再參酌被告之素行、智識程度、生活狀況
    及公訴人求刑等一切情狀，量處如主文所示之刑，就並科罰
    金部分諭知易服勞役之折算標準。扣案被告寄藏之改造手槍
    1 枝（槍枝管制編號：0000000000號），具有殺傷力，已如
    前述，自屬違禁物，應依法宣告沒收。
三、據上論斷，應依刑事訴訟法第299 條第1 項前段，槍砲彈藥
    刀械管制條例第8 條第4 項，刑法第11條前段、第47條第1
    項、第59條、第42條第3 項前段、第38條第1 項第1 款，判
    決如主文。
本案經檢察官洪清秀到庭執行職務。
中　　華　　民　　國　　96　　年　　11　　月　　30　　日
                  刑事第一庭    審判長法　官　劉興浪
                                      法  官  蔡志宏
                                      法  官  羅貞元
以上正本證明與原本無異。
如不服本判決，應於判決送達後10日內向本院提出上訴狀（應抄
附繕本），其未敘述上訴理由者，應於上訴期間屆滿後20日內補
提理由書狀於本院，上訴於臺灣高等法院臺中分院。
                                      書記官  王月香
中　　華　　民　　國　　96　　年　　12　　月　　3 　　日
附錄論罪科刑法條：
槍砲彈藥刀械管制條例第8 條第4 項
未經許可，持有、寄藏或意圖販賣而陳列第1 項所列槍枝者，處
3 年以上10年以下有期徒刑，併科新臺幣700 萬元以下罰金。
